臺灣高雄地方法院民事裁定
110年度消債更字第240號
聲  請  人  張新運  
0000000000000000

代  理  人  黃千珉律師
上列當事人因消費者債務清理事件聲請更生，本院裁定如下：
    主  文
聲請人張新運自中華民國一一○年十二月二十二日下午四時起開
始更生程序。
命司法事務官進行本件更生程序。
    理  由
一、聲請意旨略以：伊無力清償債務，曾於民國110年3月30日向
    本院聲請調解債務清償方案，惟調解不成立。又伊未經法院
    裁定開始清算程序或宣告破產，爰聲請更生等語。
二、按債務人不能清償債務或有不能清償之虞者，得依本條例所
    定更生或清算程序，清理其債務。債務人無擔保或無優先權
    之本金及利息債務總額未逾新臺幣（下同）12,000,000元者
    ，於法院裁定開始清算程序或宣告破產前，得向法院聲請更
    生。法院開始更生程序之裁定，應載明其年、月、日、時，
    並即時發生效力。法院裁定開始更生或清算程序後，得命司
    法事務官進行更生或清算程序，必要時得選任律師、會計師
    或其他適當之自然人或法人一人為監督人或管理人。消費者
    債務清理條例（下稱消債條例）第3條、第42條第1項、第45
    條第1項及第16條第1項分別定有明文。
三、經查：
(一)聲請人前於110年4月30日向本院聲請調解債務清償方案，經
    本院110年度司消債調字第152號受理，於同年8月10日調解
    不成立，聲請人並於同日以言詞聲請更生等情，業經本院調
    閱上開調解卷宗核閱無訛，並有調解程序筆錄可參（見本院
    110年度司消債調字第152號卷(下稱調卷)第174頁），依消
    費者債務清理條例施行細則第44條之3規定，聲請人於前置
    調解不成立後聲請更生，應屬合法。
(二)聲請人於107年度至109年度申報所得為520,879元、540,486元、541,761元，換算後每月平均所得為43,407元、45,041元、45,147元(元以下四捨五入，下同)；又聲請人名下無財產，尚有國泰人壽保單1張(保單號碼0000000000號)保單解約金63,202元(已扣除保單借款本息)；另聲請人自84年7月4日起迄今，其均任職於高雄市政府交通局服務員，工作項目為路邊收費員，而據高雄市政府交通局員工薪俸單所載，108年1至9月、11至12月每月應發薪俸34,916元、108年10月應發薪俸(含旅遊補助)50,916元，加計每月油料補助費500元計6,000元、工作獎金計37,120元、年終獎金52,374元，合計530,486元，108年平均每月工作收入44,207元；109年1至6月、8至12月每月應發薪俸34,916元、109年7月應發薪俸(含旅遊補助)50,916元，加計每月油料補助費500元計6,000元、工作獎金計44,495元、年終獎金52,374元，合計537,861元，109年平均每月工作收入44,822元；110年1至3月據聲請人提出高雄銀行薪資轉帳存簿內頁所載，薪資存入款計131,917元，平均每月工作收入43,972元【計算式：(21,613＋23,277＋1,200＋500＋7,627＋21,584＋34,916＋500＋3,077＋17,623)÷3＝43,972】；另據財金資訊股份有限公司函附統一發票中獎明細所載，108年1月至110年9月聲請人統一發票中獎共68筆，其中200元64筆、1,000元3筆、1萬元1筆共計25,800元，平均每月782元，現未領取其他補助等情，有財政部高雄國稅局107年至109年綜合所得稅各類所得資料清單及財產歸屬資料清單（調卷第11至13頁、本院110年度消債更字第240號卷(下稱卷)第72至74頁）、財產及收入狀況說明書（調卷第2至4頁）、債權人清冊（調卷第5至7頁）、戶籍謄本（卷第92頁）、勞工保險被保險人投保資料表（調卷第16至18頁、卷第29至31頁）、個人商業保險查詢結果表（卷第88至89頁）、國泰人壽保單帳戶價值一覽表（卷第84至87頁）、財團法人金融聯合徵信中心前置協商專用債權人清冊（調卷第8至10頁）、信用報告（卷第34至36頁）、社會補助查詢表（卷第19至22頁）、高雄市政府都市發展局函（卷第23頁）、財金資訊股份有限公司函附統一發票中獎明細（卷第25至26頁）、勞動部勞工保險局函（卷第24頁）、存簿（調卷第14至15頁、卷第68至70頁、第90至背面頁）、高雄市政府交通局在職服務證明申請書（卷第37頁）、高雄市政府交通局員工薪俸單（卷第38至67頁）、高雄市政府社會局函（卷第121頁）、身心障礙證明（卷第96頁）、聲請人110年11月10日陳報狀（卷第110至背面頁）、家族系統表（卷第91頁）、健保查詢（卷第95頁）、國泰人壽保險股份有限公司函附保險契約狀況一覽表（卷第116至117頁）可憑。故本院審酌上情，認為核算聲請人目前償債能力之基礎以其自108年4月至110年3月每月於高雄市政府交通局工作收入44,485元加計每月統一發票平均中獎782元，合計45,267元【計算式：（44,207×9＋44,822×12＋43,972×3）÷24＋782＝45,267】為基準。
(三)聲請人之父親張樹森於110年3月14日歿，經查無遺產申報；
    聲請人之母親梁金線於110年2月15日歿，遺產有土地3筆房
    屋2筆存款1筆等共6筆計1,439,976元，由聲請人之姪子張哲
    凱一人繼承，聲請人則拋棄繼承等情，有除戶謄本（卷第93
    至94頁）、張樹森遺產稅財產參考清單（卷第75頁）、被繼
    承人張樹森財產參考資料查詢碼（卷第76至77頁）、全國贈
    與資料清單（卷第80頁）、遺產稅信託課稅資料參考清單（
    卷第81頁）、遺產稅死亡前二年內有償移轉不動產明細表（
    卷第82頁）、納稅義務人違章欠稅查復表（卷第83頁）、家
    族系統表（卷第91頁）、臺灣高雄少年及家事法院110年司
    繼字第1141號拋棄繼承公告查詢結果（卷第99至100頁）、
    財政部高雄國稅局函（卷第105至106頁）、財政部高雄國稅
    局函附遺產稅核定通知書暨遺產稅免稅證明書（卷第107至1
    09頁）、聲請人陳報狀（卷第110頁）、臺灣高雄少年及家
    事法院通知（卷第111頁）、鹽埕區大東段316地號、311建
    號土地建物登記第二類謄本（卷第112至115頁）在卷可參，
    併予敘明。　　
(四)關於聲請人個人日常必要支出部分，按債務人必要生活費用
    ，以最近1年衛生福利部或直轄市政府所公告當地區每人每
    月最低生活費1.2倍定之，消債條例第64條之2第1項定有明
    文。查衛福部社會司所公告110年度高雄市最低生活費為13,
    341元，其1.2倍為16,009元，又該最低生活費用之標準，係
    照當地最近1年平均每人消費支出60％訂定，依其基準之家庭
    收支調查報告調查表格式所示有關經常性支出之調查項目，
    包括利息支出、食品、衣著、房租及水費、電費、醫療保健
    、交通、娛樂、教育等，已涵蓋聲請人所陳報之支出項目。
    查聲請人自陳其居住○○○○○○○區○○街000號3樓之2房屋為姪子
    張哲凱所有，每月4,000元現金向姪子張哲凱承租等語，然
    聲請人迄今均未提出具體證據以實其說，自難其確實有前開
    房租支出，故於計算聲請人個人每月必要生活費時，應扣除
    相當於房租支出所佔比例約24.36%，避免重複計列費用，則
    扣除居住費用後，聲請人每月必要生活費為12,109元【計算
    式：16,009－（16,009×24.36%）＝12,109】，逾此範圍難認
    必要。
(五)綜上所述，以聲請人現每月收入45,267元為其償債能力基準，扣除個人必要生活費12,109元後，餘33,158元，而聲請人目前負債總額為5,813,104元（參調卷第9背面頁、第37頁、第38至39頁、第40至43頁、第59至64頁、第70至75頁、第80至82頁、第100至102頁、第152至154頁、第154頁、第160至161頁、第166至172頁，包含：國泰世華銀行、兆豐銀行、聯邦銀行、遠東銀行、玉山銀行、台新銀行、日盛銀行、中國信託銀行、長鑫資產管理股份有限公司、台新資產管理股份有限公司、匯誠第一資產管理股份有限公司、良京實業股份有限公司、台灣金聯資產管理股份有限公司、金陽信資產管理股份有限公司），扣除國泰人壽保單解約金63,202元，以聲請人每月所餘按月攤還結果，需約14.5年【計算式：（5,813,104－63,202）÷33,158÷12≒14.45】始能清償完畢，應認其已不能清償債務。此外，聲請人無擔保或無優先權之債務總額未逾12,000,000元，且無消債條例第6條第3項、第8條或第46條各款所定駁回更生聲請之事由存在，則聲請人聲請更生為有理由，應予准許，爰命司法事務官進行本件更生程序。
四、依消債條例第11條第1項、第45條第1項，裁定如主文。
中　　華　　民　　國　　110 　年　　12 　　月　　22 　日
                  民事庭　法　官　  賴寶合
以上正本係照原本作成。
本裁定不得抗告。
中　　華　　民　　國　　110 　年　　12 　　月　　22 　日
                          書記官    胡美儀